【裁判字號】    95,重訴,300
【裁判日期】    951114
【裁判案由】    土地所有權移轉登記
【裁判全文】
臺灣桃園地方法院民事判決             95年度重訴字第300號
原      告  甲○○
原      告  丁○○
前列二人共同
訴訟代理人  趙昌平律師
被      告  戊○○
被      告  乙○○
被      告  丙○○
前列二人共同
訴訟代理人  陳祖德律師
上列當事人間請求土地所有權移轉登記事件，本院判決如下：
    主  文
原告之訴駁回。
訴訟費用由原告負擔。
    事實及理由
一、本件原告起訴主張：如附表所示之土地六十二筆係訴外人游
    景祥所有，游景祥育有原告及被告乙○○、丙○○四子女，
    游景祥因感念原告對於家庭數十年來無私之奉獻，於民國八
    十年九月三十日，將如附表所示之土地贈與原告二人，並立
    有贈與契約，惟至今尚未辦理所有權移轉登記。嗣游景祥於
    94 年6月26日病逝，如附表所示之土地即由原告及被告乙○
    ○、丙○○、戊○○五人繼承。查游景祥生前與原告訂定之
    前揭贈與契約，依法有履行之義務，此義務於游景祥死亡後
    ，應由游景祥之全體繼承人承受，故原告乃向其餘全體繼承
    人即被告三人提起本訴訟，並請求判決：被告應將如附表所
    示之土地辦理繼承登記後，再將前開土地之所有權按應有部
    分二分之一之比例移轉登記予原告，並將前開土地交付原告
    等情。
二、按繼承人為二人以上，部分繼承人因故不能會同其他繼承人
    共同申請繼承登記時，得由其中一人或數人為全體繼承人之
    利益，就被繼承人之土地，申請為公同共有之登記。其經繼
    承人全體同意者，得申請為分別共有之登記。登記機關於登
    記完畢後，應將登記結果通知他繼承人。土地登記規則第12
    0 條定有明文。本件經查：原告亦係訴外人游景祥之繼承人
    之事實，為原告起訴所主張之事實，並有原告於起訴時提出
    之繼承系統表一紙在卷可稽，是原告自得依前揭規定，為全
    體繼承人之利益，辦理繼承登記，故原告起訴請求命被告就
    系爭土地辦理繼承登記，欠缺權利保護要件，不應准許。
三、按因繼承於登記前已取得不動產物權者，非經登記，不得處
    分其物權。民法第759 條定有明文。本件系爭土地為訴外人
    游景祥所有，游景祥於94年6 月26日死亡，原告及被告均為
    游景祥之繼承人之事實，為原告所是認，並有原告起訴提出
    之游景祥除戶戶籍謄本、繼承系統表、土地登記謄本在卷可
    稽，被告依民法第1147條規定當然繼承訴外人游景祥之財產
    ，亦即被告已取得系爭土地之所有權。惟本件原告起訴時，
    原告與被告尚未辦理系爭土地之繼承登記，此從原告起訴主
    張被告應辦理系爭土地之繼承登記及原告提出之系爭土地之
    土地登記謄本上所有權人仍記載「游景祥」自明，是被告雖
    已因繼承而取得系爭土地之所有權，但尚未辦理繼承登記，
    依首揭規定，被告自無法處分其物權，故原告起訴請求命被
    告移轉系爭土地予原告，即屬給付不能，不應准許。
四、綜上所述，本件原告之訴，依其所訴之事實，在法律上顯無
    理由，本院不經言詞辯論，逕以判決駁回。
五、結論：原告之訴為顯無理由，依民事訴訟法第249 條第2項
    、第85條第1 項前段，判決如主文。
中    華    民    國    95    年    11    月    14    日
                  民事第一庭    法  官  吳爭奇
以上正本係照原本作成
如對本判決上訴，須於判決送達後20日內向本院提出上訴狀
中    華    民    國    95    年    11    月    14    日
                                書記官  黃泰能


司法院資訊處製作；財團法人民間司法改革基金會備份。
